【裁判字號】    98,審交易,588
【裁判日期】    990112
【裁判案由】    過失傷害
【裁判全文】
臺灣高雄地方法院刑事判決           98年度審交易字第588號
公  訴  人  臺灣高雄地方法院檢察署檢察官
被      告  乙○○
上列被告因過失傷害案件，經檢察官提起公訴（98年度偵字第20
605 號），嗣被告於本院準備程序中就被訴事實為有罪之陳述，
經本院告知簡式審判程序之旨，並聽取被告與公訴人之意見後，
裁定進行簡式審判程序，判決如下：
    主  文
乙○○因過失傷害人，處拘役伍拾日，如易科罰金，以新臺幣壹
仟元折算壹日。
    事  實
一、乙○○於民國98年4 月29日10時許，騎乘車牌號碼680-EER
    號重型機車，沿高雄市三民區○○○路由西往東方向行駛，
    行至該路段與復興一路之交岔路口欲左轉時，本應注意轉彎
    車應讓直行車先行，且當時天候晴、日間自然光線、視距良
    好、柏油路面乾躁無缺陷亦無障礙物，並無不能注意之情事
    ，竟疏未注意直行車輛即貿然左轉，適有甲○○騎乘車牌號
    碼TVR-648 號輕型機車沿同路段同向自後直行而來，致兩車
    發生擦撞，甲○○因而人車倒地，受有左踝脛骨內髁骨折、
    腓骨骨折、右前臂及膝擦傷之傷害。乙○○於肇事後，對於
    未發覺之犯罪，主動向前來現場處理交通事故之員警坦承肇
    事自首而願接受裁判。
二、案經甲○○訴由高雄市政府警察局三民第一分局報請臺灣高
    雄地方法院檢察署檢察官偵查起訴。
    理  由
一、本件被告乙○○所犯係死刑、無期徒刑、最輕本刑為3 年以
    上有期徒刑以外之罪，其於準備程序中就被訴事實為有罪之
    陳述，經本院告知簡式審判程序之旨，並聽取公訴人及被告
    意見後，裁定進行簡式審判程序，合先敘明。
二、訊據被告乙○○對於上揭犯罪事實，業據其於本院審理中坦
    承不諱。又被告於上開時間，騎乘車牌號碼680-EER 號重型
    機車，沿高雄市三民區○○○路由西往東方向行駛，行至該
    路段與復興一路之交岔路口時，因突然左轉行駛，致使騎乘
    車牌號碼XT VR-648 號輕型機車，在其後方同向直行之告訴
    人閃煞不及，告訴人機車右側車身因而與被告機車左側車身
    發生擦撞，告訴人因而人車倒地，受有左踝脛骨內髁骨折、
    腓骨骨折、右前臂及膝擦傷之傷害等事實，業據被告於案發
    後，在車禍現場向前往處理員警陳述表示：「我沿建國二路
    慢車道由西向東行駛至路口，我欲向北左轉至對面購物時，
    我車子左側車身與沿建國二路慢車道由西向東行駛輕機車TV
    R-648 右側前踏板撞及而肇事致對方腳傷送重仁醫院急救」
    等語，核與告訴人甲○○於警詢、偵查中證述：「上述時地
    我車沿慢車道由西向東直行至肇事地，對造重機680-EER 與
    我車同方向在我車右側前方，他車行經路口時突然左轉，導
    致我車右側身車與他車左側身踏板發生碰撞致肇事，我人車
    倒地送重仁醫院」等語相符，有被告及告訴人之道路交通事
    故談話紀錄表各1 份在卷可參（見警卷第11、12頁），並有
    道路交通事故現場圖、道路交通事故調查報告表（一）、（
    二）各1 份、現場蒐證照片17張、重仁骨科醫院98年6 月24
    日診斷證明書1 份等在卷可稽，足徵被告之任意性自白核與
    事實相符，應堪信為真實，可採為本件論罪科刑之依據。
三、按汽車行駛至交岔路口時，轉彎車應讓直行車先行，道路交
    通安全規則第102 條第1 項第7 款所明定，被告騎乘機車自
    應遵守前開規定，而本件事故發生時，肇事時天候晴、日間
    自然光線、柏油路面、無缺陷且無障礙物等情，亦有前揭道
    路交通事故調查報告表足按，並無不能注意之情事，被告竟
    疏未注意上情，其駕駛行為自有過失。又告訴人係因被告騎
    乘機車之過失行為，致其人車倒地、受有前開傷害，業如上
    述，則被告上開過失，與告訴人受有傷害間，顯具有相當因
    果關係。而本件經送高雄市政府交通局車輛行車事故鑑定委
    員會鑑定，亦認被告轉彎車未讓直行車先行為肇事原因（告
    訴人則無肇事原因），有該鑑定委員會出具之鑑定意見書在
    卷可參（見本院卷第27頁正反面），益徵被告確實有本件過
    失傷害犯行無誤。本件事證明確，被告過失傷害犯行，洵堪
    認定，應予依法論科。
四、核被告所為，係犯刑法第284 條第1 項前段之過失傷害罪。
    又被告於肇事後留在現場，且主動向據報前往現場處理之員
    警供承肇事犯罪，有高雄市○○○○○道路交通事故肇事人
    自首情形紀錄表1 份在卷可稽（見警卷第13頁），被告於未
    發覺之罪自首並接受裁判，應依刑法第62條前段規定減輕其
    刑。本院審酌被告駕車不慎，致告訴人甲○○受傷，且被告
    迄未與告訴人達成和解而賠償告訴人之損害，實有不該。惟
    念被告犯後尚知坦承自己之犯行。末斟以被告之過失程度（
    即違反義務之程度）、被告造成告訴人傷勢之情形（即犯罪
    所生之損害）、品行、智識程度等一切情狀，爰量處如主文
    各所示之刑，並依被告之經濟狀況，諭知以新臺幣1 千元折
    算1 日之易科罰金折算標準。
據上論斷，應依刑事訴訟法第273 條之1 第1 項、第284 條之1
、第299 條第1 項前段，刑法第284 條第1 項前段、第62條前段
、第41條第1 項前段，刑法施行法第1 條之1 ，判決如主文。
本案經檢察官杜妍慧到庭執行職務。
中    華    民    國    99    年     1    月    12    日
                  交通法庭    法  官  曾子珍
以上正本證明與原本無異。
如不服本判決，應於收受送達後10日內向本院提出上訴書狀。
中    華    民    國    99    年     1    月    12    日
                              書記官  李承悌
附錄本判決論罪科刑法條全文：
中華民國刑法第284條第1項
因過失傷害人者，處6 月以下有期徒刑、拘役或5 百元以下罰金
，致重傷者，處1 年以下有期徒刑、拘役或5 百元以下罰金。

司法院資訊處製作；財團法人民間司法改革基金會備份。
